da: Projekttype for håndarbejdssæt: Amigurumi/tøjdyr; Babytæppe; Tæppe/slumretæppe; Karklud/vaskeklud; Hue/beanie; Luffer/handsker; Ornament/dekoration; Lap/applikation; Pude; Quilt-blok; Prøve; Halstørklæde; Sjal/slog; Strømper; Sweater/cardigan; Bordløber/mellemlægsserviet; Viskestykke; Mulepose; Vægkunst/rammekunst; Andet
sv: Projekttyp för handarbetssats: Amigurumi/mjukisdjur; Babyfilt; Pläd/filt; Disktrasor/tvättlappar; Hatt/mössa; Vantar/handskar; Prydnad/dekoration; Lappar/applikationer; Kudde; Quiltblock; Provlapp; Halsduk; Sjal/omslag; Strumpor; Tröja/kofta; Bordslöpare/duk; Kökshandduk; Tygväska; Väggkonst/tavelkonst; Övrigt
pt-PT: tipo de projeto de kit de artesanato com agulha: Amigurumi/boneco de peluche; Manta de bebé; Cobertor/manta; Pano da loiça/pano de limpeza; Chapéu/gorro; Luvas/luvas sem dedos; Ornamento/decoração; Remendo/aplicação; Almofada; Bloco de acolchoado; Amostrário; Cachecol; Xaile/écharpe; Meias; Camisola/cardigan; Caminho de mesa/naperon; Pano de cozinha; Saco de compras; Arte de parede/arte em bastidor; Outro
lt-LT: Rankdarbių rinkinio projekto tipas: Amigurumi / minkštas žaislas; Kūdikio antklodė; Antklodė / pledas; Indų šluostė / prausimosi šluostė; Kepurė / kepuraitė; Kumštinės / pirštuotos pirštinės; Ornamentas / dekoracija; Lopinys / aplikacija; Pagalvė / pagalvėlė; Skiautinių blokas; Raštų pavyzdys; Šalikas; Skara / apsiaustas; Kojinės; Megztinis / kardiganas; Stalo takelis / servetėlė; Virtuvinis rankšluostis; Medžiaginis krepšys; Sienų dekoracija / lankelio dekoracija; Kita
th: โครงการนีดเดิ้ลคราฟท์มอง: อะมิกุรุมิ/ตุ๊กตายัดนุ่น; ผ้าห่มเด็ก; ผ้าห่ม/ผ้าคลุมโซฟา; ผ้าเช็ดจาน/ผ้าเช็ดตัว; หมวก/หมวกไหมพรม; ถุงมือแบบมีฝาปิด/ถุงมือ; ของประดับ/ของตกแต่ง; อาร์ม/งานปะผ้า; หมอน/หมอนอิง; บล็อกผ้าควิลท์; ลายปักตัวอย่าง; ผ้าพันคอ; ผ้าคลุมไหล่; ถุงเท้า; เสื้อสเวตเตอร์/คาร์ดิแกน; ผ้าคาดโต๊ะ/ผ้ารองแก้วดอยลี่; ผ้าเช็ดจาน; กระเป๋าผ้าทอท; งานศิลปะติดผนัง/งานปักขึงสะดึง; อื่นๆ
hu: Kézimunkakészlet projekttípusa: Amigurumi/plüssjáték; Babatakaró; Takaró/pléd; Mosogatókendő/mosdókendő; Kalap/sapka; Kesztyűk; Dísz/dekoráció; Folt/rátét; Párna/díszpárna; Foltvarró blokk; Mintakendő; Sál; Kendő/stóla; Zokni; Pulóver/kardigán; Asztali futó/csipketerítő; Konyharuha; Vászontáska; Fali dísz/ráma dísz; Egyéb
cs: Typ projektu sady pro vyšívání: Amigurumi / plyšová hračka; Dětská deka; Deka/přehoz; Utěrka/žínka; Klobouk/čepice; Palčáky/rukavice; Ozdoba/dekorace; Nášivka/aplikace; Polštář / dekorační polštář; Patchworkový blok; Vzorník; Šála; Pléd/šátek; Ponožky; Svetr/kardigan; Běhoun na stůl / dečka; Kuchyňská utěrka; Látková taška; Obraz na zeď / výšivka v kruhu; Ostatní
zh-CN: 刺绣套件项目类型: 编织玩偶/毛绒玩具; 婴儿毯; 毯子/盖毯; 洗碗布/毛巾; 帽子/无檐便帽; 连指手套/手套; 饰品/装饰品; 贴片/贴布绣; 枕头/靠垫; 拼布块; 刺绣样板; 围巾; 披肩/披巾; 袜子; 毛衣/开衫; 桌旗/装饰垫; 茶巾; 托特包; 墙面艺术/刺绣绷艺术; 其他
sk-SK: Typ projektu súpravy na ručné práce: Amigurumi/plyšová hračka; Detská deka; Deka/prikrývka; Handrička na riad/žinka; Klobúk/čiapka; Palčiaky/rukavice; Ozdoba/dekorácia; Nášivka/aplikácia; Vankúš/poduška; Blok na patchwork; Vzorkovník; Šál; Šatka/prehoz; Ponožky; Sveter/kardigán; Behúň/obrúsok; Utierka; Látková taška; Nástenné umenie/obrázok v kruhu; Iné
ja: 手芸キットのプロジェクトタイプ: あみぐるみ/ぬいぐるみ; ベビーブランケット; ブランケット/スロー; ふきん/ウォッシュクロス; 帽子/ビーニー; ミトン/手袋; オーナメント/装飾; パッチ/アップリケ; 枕/クッション; キルトブロック; サンプラー; スカーフ; ショール/ラップ; 靴下; セーター/カーディガン; テーブルランナー/ドイリー; ティータオル; トートバッグ; ウォールアート/フープアート; その他
fr: Type de projet du kit d’ouvrages à l’aiguille: Amigurumi/jouet en peluche; Couverture pour bébé; Couverture/plaid; Lavette/gant de toilette; Chapeau/bonnet; Mitaines/gants; Ornement/décoration; Écusson/appliqué; Oreiller/coussin; Bloc de courtepointe; Échantillon; Écharpe; Châle/étole; Chaussettes; Pull/gilet; Chemin de table/napperon; Torchon; Sac fourre-tout; Art mural/cerceau décoratif; Autre
nb: Prosjekttype for nålearbeidssettet: Amigurumi/kosedyr; Babyteppe; Pledd; Oppvaskklut/vaskeklut; Lue; Votter/hansker; Pynt/dekorasjon; Lapp/applikasjon; Pute; Quilteblokk; Sampler; Skjerf; Sjal/omslag; Sokker; Genser/cardigan; Bordløper/blondeduk; Kjøkkenhåndkle; Handlenett; Veggkunst / kunst i broderiring; Annet
nl: Handwerkpakket projecttype: Amigurumi/knuffel; Babydeken; Deken/plaid; Vaatdoek/wasdoek; Hoed/muts; Wanten/handschoenen; Ornament/decoratie; Patch/applicatie; Kussen; Quiltblok; Merklap; Sjaal; Omslagdoek/sjaal; Sokken; Trui/vest; Tafelloper/kleedje; Theedoek; Draagtas; Muurkunst/ringkunst; Anders
zh-TW: 針線工藝套件作品類型: 編織玩偶/絨毛玩具; 嬰兒毯; 毯子/披毯; 洗碗布/洗臉巾; 帽子/毛帽; 連指手套/手套; 裝飾品/擺飾; 貼布繡/貼花; 枕頭/靠墊; 拼布塊; 技法範例/樣品; 圍巾; 披肩/圍巾; 襪子; 毛衣/開襟衫; 桌巾/桌墊; 茶巾; 托特包; 壁掛藝術/框繡藝術; 其他
it: Tipo di progetto del kit per ricamo e lavori ad ago: Amigurumi/peluche; Coperta per neonati; Coperta/plaid; Strofinaccio/panno spugna; Cappello/berretto; Muffole/guanti; Ornamento/decorazione; Toppa/applicazione; Cuscino; Blocco quilt; Sampler; Sciarpa; Scialle/stola; Calzini; Maglione/cardigan; Runner da tavola/centrino; Strofinaccio da cucina; Borsa tote; Decorazione da parete/al telaio; Altro
de: Projekttyp des Handarbeitssets: Amigurumi/Stofftier; Babydecke; Decke/Überwurf; Spültuch/Waschlappen; Mütze/Beanie; Fausthandschuhe/Handschuhe; Ornament/Dekoration; Aufnäher/Applikation; Kopfkissen/Kissen; Quilt-Block; Mustertuch; Schal; Umschlagtuch/Stola; Socken; Pullover/Strickjacke; Tischläufer/Zierdeckchen; Geschirrtuch; Tragetasche; Wandkunst/Rahmenkunst; Sonstiges
tr: İğne işi kiti proje türü: Amigurumi/pelüş oyuncak; Bebek battaniyesi; Battaniye/koltuk şalı; Bulaşık bezi/temizlik bezi; Şapka/bere; Eldiven/tek parmaklı eldiven; Süs/dekorasyon; Yama/aplik; Yastık/minder; Kapitone bloğu; Nakış örneği; Atkı; Şal/omuz şalı; Çorap; Kazak/hırka; Runner/dantel; Kurulama bezi; Bez çanta; Duvar sanatı/kasnak sanatı; Diğer
en: Needlecraft kit project type: Amigurumi/stuffed toy; Baby blanket; Blanket/throw; Dishcloth/washcloth; Hat/beanie; Mittens/gloves; Ornament/decoration; Patch/applique; Pillow/cushion; Quilt block; Sampler; Scarf; Shawl/wrap; Socks; Sweater/cardigan; Table runner/doily; Tea towel; Tote bag; Wall art/hoop art; Other
pt-BR: Kit de artesanato com agulha tipo de projeto: Amigurumi/bicho de pelúcia; Cobertor de bebê; Cobertor/manta; Pano de prato/toalha de rosto; Chapéu/gorro; Luvas/mitenes; Enfeite/decoração; Patch/aplique; Travesseiro/almofada; Bloco de patchwork; Amostra de bordado (Sampler); Cachecol; Xale/pashmina; Meias; Suéter/cardigã; Caminho de mesa/toalhinha; Pano de prato; Bolsa tote; Arte de parede/arte em bastidor; Outro
ro-RO: Tip de proiect kit de lucru cu acul: Amigurumi/jucărie de pluș; Pătură pentru bebeluși; Pătură/pled; Lavetă/prosop de față; Pălărie/căciulă; Mănuși cu un deget/mănuși; Ornament/decorațiune; Petic/aplicație; Pernă/pernuță decorativă; Pătrat pentru matlasat; Mostră; Fular/eșarfă; Șal/pelerină; Șosete; Pulover/cardigan; Traversă de masă/mileu; Prosop de bucătărie; Geantă tote; Artă de perete/broderie în gherghef; Altele
hr-HR: Vrsta projekta kompleta za izradu ručnog rada: Amigurumi / plišana igračka; Dječja deka; Deka/prekrivač; Krpa za suđe / krpica za pranje; Šešir/kapa; Rukavice; Ukras/dekoracija; Zakrpa/aplikacija; Jastuk / ukrasni jastuk; Blok za prošivanje; Pokazni vez; Šal; Šal/ogrtač; Čarape; Džemper / vesta na kopčanje; Nadstolnjak/milje; Kuhinjska krpa; Platnena torba; Zidna umjetnost / umjetnost u obruču; Ostalo
el: Τύπος έργου κιτ κεντήματος: Amigurumi/λούτρινο παιχνίδι; Βρεφική κουβέρτα; Κουβέρτα/ριχτάρι; Πετσέτα πιάτων/προσώπου; Καπέλο/σκούφος; Γάντια χωρίς δάχτυλα/γάντια; Στολίδι/διακοσμητικό; Μπάλωμα/απλικέ; Μαξιλάρι/μαξιλάρι καναπέ; Μπλοκ παπλώματος; Δείγμα; Κασκόλ; Σάλι/εσάρπα; Κάλτσες; Πουλόβερ/ζακέτα; Τραβέρσα/σεμεδάκι; Πετσέτα κουζίνας; Τσάντα tote; Τέχνη τοίχου/τέχνη σε τελάρο; Άλλο
fi: Kirjontasarjan projektityyppi: Amigurumi/pehmolelu; Vauvan peitto; Peitto/torkkupeitto; Tiskirätti/pesulappu; Hattu/pipo; Lapaset/käsineet; Koriste; Paikka/applikointi; Tyyny; Tilkkublokki; Mallityö; Huivi; Huivi/saali; Sukat; Villapaita/neuletakki; Kaitaliina/pöytäliina; Keittiöpyyhe; Kangaskassi; Seinätaide/rengastaide; Muu
ru: Тип проекта набора для рукоделия: Амигуруми/мягкая игрушка; Детское одеяло; Одеяло/плед; Салфетка для посуды/мочалка; Шапка/бини; Варежки/перчатки; Украшение/декор; Нашивка/аппликация; Подушка/диванная подушка; Лоскутный блок; Сэмплер; Шарф; Шаль/палантин; Носки; Свитер/кардиган; Дорожка на стол/салфетка; Чайное полотенце; Сумка-тоут; Настенный декор/вышивка в пяльцах; Другое
es: Tipo de proyectos del kit de costura y bordado: Amigurumi/peluche; Manta de bebé; Manta/manta de sofá; Paño de cocina/toallita; Sombrero/gorro; Manoplas/guantes; Adorno/decoración; Parche/aplique; Almohada/cojín; Bloque de colcha; Muestrario; Bufanda; Chal/chalina; Calcetines; Suéter/cárdigan; Camino de mesa/tapete; Paño de cocina; Bolso de mano; Arte de pared/arte en bastidor; Otro
vi: Loại dự án bộ dụng cụ thêu thùa: Thú bông Amigurumi/thú nhồi bông; Chăn em bé; Chăn/chăn phủ; Khăn lau bát đĩa/khăn lau mặt; Mũ/mũ len; Găng tay hở ngón/kín ngón; Đồ trang trí; Miếng vá/miếng đắp trang trí; Gối/Đệm; Miếng ghép chần bông; Tranh thêu mẫu; Khăn choàng; Khăn choàng/áo choàng; Tất; Áo len chui đầu/cardigan; Khăn trải giữa bàn/khăn lót trang trí; Khăn lau chén đĩa; Túi vải tote; Tranh treo tường/tranh thêu khung tròn; Khác
ko: 바느질 키트 프로젝트 유형: 아미구루미/봉제 장난감; 아기 담요; 담요/스로우; 행주/수건; 모자/비니; 벙어리장갑/장갑; 장식품/데코레이션; 패치/아플리케; 베개/쿠션; 퀼트 블록; 샘플러; 스카프; 숄/랩; 양말; 스웨터/가디건; 테이블 러너/도일리; 티 타월; 토트백; 월 아트/후프 아트; 기타
pl: Typ projektu zestawu do haftu: Amigurumi/pluszak; Kocyk dziecięcy; Koc/narzuta; Myjka/ściereczka; Czapka; Rękawiczki/mitenki; Ozdoba/dekoracja; Naszywka/aplikacja; Poduszka; Blok patchworkowy; Wzornik (sampler); Szalik; Chusta/szal; Skarpetki; Sweter/kardigan; Bieżnik/serwetka; Ściereczka kuchenna; Torba typu tote; Ozdoba na ścianę/tamborek; Inne
bg-BG: Тип проект на комплект за ръкоделие с игла: Амигуруми/плюшена играчка; Бебешко одеяло; Одеяло/покривало; Кърпа за съдове/кърпа за лице; Шапка/зимна шапка; Ръкавици с един пръст/ръкавици; Орнамент/украса; Кръпка/апликация; Възглавница/декоративна възглавница; Блок за куилт; Семплер; Шал; Наметка/шал; Чорапи; Пуловер/жилетка; Тишлайфер/каре; Кухненска кърпа; Текстилна чанта; Стенна декорация/декорация в гергеф; Друго
sl-SI: Vrsta projekta kompleta za ročna dela: Amigurumi/plišasta igrača; Otroška odeja; Odeja/pregrinjalo; Krpa za posodo/umivanje; Klobuk/kapa; Palčniki/rokavice; Okrasek/dekoracija; Našitek/aplikacija; Vzglavnik/blazina; Krpanka - blok; Vzorčnik; Šal; Ogrinjalo/šal; Nogavice; Pulover/jopica; Tekač/prtiček; Kuhinjska krpa; Nakupovalna torba; Stenska umetnost/umetnost v obroču; Drugo